【裁判字號】    92,交聲,97
【裁判日期】    920603
【裁判案由】    違反道路交通管理處罰條例聲明異議
【裁判全文】
臺灣新竹地方法院交通事件裁定                      九十二年度交聲字第九七號
    移送機關  交通部公路局新竹區監理所新竹市監理站
    異  議  人  甲○○
右列受處分人因違反道路交通管理處罰條例案件，對於交通部公路局新竹區監理所新
竹市監理站九十一年十月三十日所為之處分（原處分案號：竹監新自第裁五一─Ｅ0
0000000號，移
定如左：
    主  文
異議駁回。
    理  由
一、按受處分人，不服主管機關依據道路交通管理處罰條例所為之處罰，得於接到裁
    決之翌日起二十日內，向管轄地方法院聲明異議；又交通法庭認聲明異議不合法
    律上之程式者，應以裁定駁回之，道路交通管理處罰條例第八十七條第一項、道
    路交通案件處理辦法第十八條前段分別定有明文。
二、經查，本件聲明異議人甲○○所有之車牌號碼ＲＫＭ─三一七號輕機車於民國九
    十年七月二十三日十六時四十分許，在新竹市○○○街與光華南街口處為新竹市
    警察局警員逕行舉發（一）闖紅燈直行，（二）不服警察取締逃逸，（三）未戴
    安全帽，並填掣竹市警交字第Ｅ00000000號違規通知單，因異議人未於
    舉發單所載到案時間接受裁罰，經交通部公路總局新竹區監理所新竹市○○○○
    道路交通管理處罰條例第五十三條、第六十條第一項、第三十一條第六項規定，
    於九十一年十月三十日逕行裁決處異議人罰鍰新臺幣一萬一千元，並限於九十一
    年十一月二十九日前繳納，該裁決書並於九十一年十一月一日送達異議人所居住
    之「藝術名宮」，由異議人委託之「藝名宮警衛室」代為收受之事實，有異議人
    所提之裁決書、交通部公路總局新竹區監理所新竹市監理站送達證書上蓋有「藝
    術名宮警衛室」印戳之回證附卷可稽，雖異議人辯稱未有違規事實，且未收受前
    揭裁決書，該裁決書掛號信係由「藝術名宮」管理員代簽，管理員亦已離職，伊
    未接獲云云，惟依異議人聲明異議狀所載，其既居住於該「藝術名宮」，且該社
    區之掛號信係委由警衛室之管理員代收，則移送機關前開送達係屬合法，至異議
    人稱實際未受送達部分，並無證據足以證明，故其所辯尚非可採，本件既係合法
    送達，則異議人已於九十一年十一月一日即收受前開裁決書，自翌日即九十一年
    十一月二日起算加計二十日聲明異議時間，應係於九十一年十一月二十二日為聲
    明異議之末日，詎異議人遲至九十二年五月二十七日始具狀聲明異議（參卷附聲
    明異議狀），已超過前揭法定之二十日異議期限，揆之前開規定，異議人自不得
    聲明異議，其提起本件聲明異議，其異議顯不合法，應予駁回。
三、據上論結，依道路交通案件處理辦法第十八條前段，裁定如主文。
中      華      民      國      九十二    年      六    月      三      日
                                臺灣新竹地方法院交通法庭
                                    法  官  王紋瑩
右正本證明與原本無異。
如不服本裁定，應於裁定送達後五日內向本院提出抗告狀。
                                    書記官  馮玉玲
中    華    民    國   九十二    年    六    月     三     日


司法院資訊處製作；財團法人民間司法改革基金會備份。
